【裁判字號】    98,消債更,11
【裁判日期】    980518
【裁判案由】    更生事件
【裁判全文】
臺灣臺北地方法院民事裁定            98年度消債更字第11號
聲  請  人
即  債務人  甲○○
代  理  人  陳明正律師
上列當事人聲請消費者債務清理事件，本院裁定如下：
    主  文
債務人甲○○自中華民國九十八年五月十九日下午四時起開始更
生程序。
命司法事務官進行本件程序。
    理        由
一、按法院開始更生程序之裁定，應載明其年、月、日、時，並
    即時發生效力。法院裁定開始更生或清算程序後，得命司法
    事務官進行更生或清算程序，必要時得選任律師、會計師或
    其他適當之自然人或法人一人為監督人或管理人。消費者債
    務清理條例第45條第1項、第16條第1項分別定有明文。
二、聲請意旨略以：其有不能清償債務之情事，前於消費者債務
    清理條例施行前依照中華民國銀行公會辦理消費金融案件無
    擔保債務協商機制與花旗銀行等協商成立按月還款新台幣（
    下同）11,681元，惟係銀行公會片面決定每月還款金額，聲
    請人因懼百分之20循環利息而不得已接受協商條件，實則聲
    請人彼時並無固定工作，端賴微薄積蓄、變賣家產及親友接
    濟維生並支應還款，迄民國97年7 月起雖任職和興清潔有限
    公司，但每月薪資僅19,000元，扣除生活必要費用12,159元
    後所剩無幾，不得已於同年10月毀諾，是有不可歸責於己之
    事由致履行顯有重大困難，且其無擔保或無優先權之債務總
    額未逾1,200 萬元，復未經法院裁定開始清算程序或宣告破
    產，爰向本院聲請更生等語。
三、經查：債務人所主張之上開事實，業據其提出財產及收入狀
    況說明書、債權人清冊、戶籍謄本、95年度協議書、財團法
    人聯合徵信中心當事人綜合信用報告（編號PLR1及PLR2）、
    95年度及96年度綜合所得稅各類所得資料清單、財產歸屬資
    料清單、所得資料更正申請書暨財政部臺北市國稅局96年度
    綜合所得稅核定通知書、房屋租賃契約書、中華電信股份有
    限公司繳費通知、遠傳電信費帳單、臺北自來水事業處水費
    收據、台灣電力公司電費通知及收據、中央健保局繳款單、
    全民健康保險保險費計算表、郵政存簿儲金簿、和興清潔有
    限公司薪資收據、債務人之女林匯安96年度之各類所得資料
    清單暨財產歸屬資料清單、勞工保險被保險人投保資料表、
    郵政跨行匯款申請書暨花旗銀行逾期通知書、華南商業銀行
    活期儲蓄存款存摺及外匯活期存款存摺、永豐銀行存摺及外
    匯存摺、臺北市第九信用合作社活期儲蓄存款存摺、第一銀
    行綜合管理帳戶存摺、彰化商業銀行活期儲蓄存款存摺、美
    商安泰人壽保險單、國泰人壽保險單、隆華建設股份有限公
    司營業登記資料暨93及94年度營利事業所得稅申報書、土地
    暨建物登記謄本、債務人同居人薛秀花財產歸屬資料清單等
    影本為證，並經本院依職權向稅捐稽徵機關函查債務人以前
    經營公司之財稅資料、96年度給付總額資料及95年度財產交
    易所得資料，向債務人投保壽險公司查詢債務人保險契約狀
    況，分別有財政部臺灣省北區國稅局、財政部臺北市國稅局
    、財政部臺北市國稅局中北稽徵所、財政部臺北市國稅局松
    山分局、財政部臺北市國稅局文山稽徵所、國泰人壽保險股
    份有限公司、安泰人壽保險股份有限公司等函復資料在卷可
    考。此外，又查無債務人有消費者債務清理條例第6條第3項
    、第8 條或第46條各款所定駁回更生聲請之事由存在，則債
    務人聲請更生，應屬有據，並依首開規定命司法事務官進行
    本件更生程序，爰裁定如主文。
中    華    民    國    98    年    5     月    18    日
              民事第八庭    法      官  劉台安
上為正本係照原本作成
本件不得抗告
本裁定已於98年5月19日下午4時時公告。
中    華    民    國    98    年    5     月    18    日
                            書  記  官  林婉瑩


司法院資訊處製作；財團法人民間司法改革基金會備份。
